臺灣彰化地方法院刑事判決　　　　　　　　　　　　　　九十年度訴字第九六○號
　　公　訴　人　臺灣彰化地方法院檢察署檢察官
　　被　　　告　甲○○
右列被告因違反毒品危害防制條例案件，經檢察官提起公訴（九十年度毒偵字第一四
八五號）及移送併辦（九十年度毒偵字第三二一八、四一一七號），本院判決如左：
    主  文
甲○○連續施用第一級毒品，累犯，處有期徒刑拾月，扣案之第一級毒品海洛因貳包
（合計淨重零點肆公克，包裝重零點伍柒公克）沒收銷燬，注射針筒拾壹支、塑膠
挑管壹支、香煙盒壹個均沒收；又連續施用第二級毒品，累犯，處有期徒刑伍月，扣
案之第二級毒品甲基安非他命壹包（毛重零點陸公克，淨重零點公克）沒收銷燬，
削尖吸管填充器壹支、香煙盒壹個均沒收；應執行有期徒刑壹年貳月，扣案之第一級
毒品海洛因貳包（合計淨重零點肆公克，包裝重零點伍柒公克）、第二級毒品甲基
安非他命壹包（毛重零點陸公克，淨重零點公克）均沒收銷燬，注射針筒拾壹支、
塑膠挑管壹支、削尖吸管填充器壹支、香煙盒壹個均沒收。
    事  實
一、甲○○前於民國八十二年間，因違反肅清煙毒條例等案件，經臺灣高等法院臺中
    分院判處有期徒刑二年六月確定，又於八十二年間，因侵占、違反麻醉藥品管理
    條例案件，經本院分別判處有期徒刑十月、六月（其中六月部分諭知易科罰金之
    折算標準）確定，並於八十三年間定應執行有期徒刑一年二月確定，上開二案接
    續執行、合併計算期間後，於八十三年十二月十六日假釋出監（假釋期滿日為八
    十五年十二月十六日），嗣於八十四年間，因竊盜案件，經本院判處有期徒刑十
    月確定，而與前案撤銷假釋應執行有期徒刑殘刑二年接續執行、合併計算期間後
    ，於八十五年九月五日假釋出監，並於八十六年十二月二十六日縮短刑期假釋期
    滿執行完畢。復因施用毒品案件，經依本院八十八年度毒聲字第五五號裁定送觀
    察、勒戒後，認有繼續施用毒品之傾向，再依本院八十八年度毒聲字第三六七六
    號裁定送強制戒治，經強制戒治期滿，由臺灣彰化地方法院檢察署檢察官於九十
    年二月八日以九十年度戒毒偵字第一三四、一三五、一三六、一三七號不起訴處
    分確定。詎仍不知悔改，竟基於概括之犯意，自九十年四月三日前三、四日某時
    起，至同年十月十日前二、三日某時止，在彰化縣花壇鄉○○村○○路○段三三
    七巷二十八弄二十八號住處附近空地，以將第一級毒品海洛因混合水後再以針筒
    注射之方式，連續施用第一級毒品海洛因多次，平均約一至二週施用一次。另基
    於概括之犯意，自九十年四月三日前三、四日某時起，至同年十月十日前二、三
    日某時止，在上址，以將第二級毒品甲基安非他命置於鋁箔紙上或玻璃吸管內燒
    烤生煙後吸食之方式，連續施用第二級毒品甲基安非他命多次，平均約一至二週
    施用一次。嗣先後於同年四月三日下午三時十分許、同年七月二十六日下午四時
    五十分許、同年十月十日凌晨三時三十分許，分別在彰化縣花壇鄉○○村○○街
    二七二巷二十五號、彰化縣秀水鄉○○街六十五號「百姓公廟」廁所前、彰化縣
    花壇鄉○○路與番花路口為警查獲，並各扣得第一級毒品海洛因一包（淨重○
    ‧○八公克，包裝重○‧二五公克）、第二級毒品甲基安非他命一包（毛重○‧
    六公克，淨重○‧三公克）、供施用第一級毒品海洛因之注射針筒五支、供施用
    第二級毒品甲基安非他命之削尖吸管填充器一支、供置放第一級毒品海洛因及第
    二級毒品甲基安非他命暨施用毒品工具之香煙盒一個、第一級毒品海洛因一包
    （淨重○‧二六公克，包裝重○‧三二公克）、供施用第一級毒品海洛因之注射
    針筒六支、塑膠挑管一支、供注射解毒劑之注射針筒一支。
二、案經彰化縣警察局、彰化縣警察局鹿港分局、彰化縣警察局彰化分局分別移送、
    報請臺灣彰化地方法院檢察署檢察官偵查起訴暨移送併辦。
    理  由
一、訊據被告甲○○對於右開事實坦承不諱，並有搜索扣押證明筆錄、執行扣押證明
    書各一份、扣押筆錄、扣押物品收據、扣押物品目錄表各二份、扣押物品清單六
    紙、取獲毒品暨工具照片十一幀在卷可稽，復有第一級毒品海洛因二包（合計淨
    重○‧三四公克，包裝重○‧五七公克）、第二級毒品甲基安非他命一包（毛重
    ○‧六公克，淨重○‧三公克）、注射針筒十二支、削尖吸管填充器、塑膠挑管
    各一支、香煙盒一個扣案可資佐證。且被告先後於九十年四月三日下午四時四十
    分許、同年七月二十六日下午六時三十分許、同年十月十日上午六時許，經警所
    採集之尿液送驗後，確各均呈甲基安非他命及嗎啡（海洛因施用入人體，經代謝
    作用可分解成嗎啡，故海洛因在進入人體後，均以嗎啡形態排於尿液中）陽性反
    應，有委託檢驗尿液代號與真實姓名對照認證單、彰化縣衛生局煙毒尿液檢驗成
    績書各三份附卷可憑。又上開扣案之安非他命一包，確係第二級毒品甲基安非他
    命（毛重○‧六公克，淨重○‧三公克），已據被告供述明確，並有毒品初步檢
    驗報告單一紙可參，另扣案之海洛因二包，經送鑑定結果，確含有第一級第六項
    毒品海洛因成分，合計淨重○‧三四公克，包裝重○‧五七公克，亦有法務部調
    查局鑑定通知書二份為據。再被告前因施用毒品案件，經依本院裁定送觀察、勒
    戒後，認有繼續施用毒品之傾向，再依本院裁定送強制戒治，經強制戒治期滿，
    由臺灣彰化地方法院檢察署檢察官於九十年二月八日以九十年度戒毒偵字第一三
    四、一三五、一三六、一三七號不起訴處分確定，有上開檢察署刑案資料查註紀
    錄表、臺灣高等法院被告全國前案紀錄表及上開不起訴處分書可按。是被告之自
    白與事實相符，堪可採信。本件事證明確，被告犯行洵堪認定，應依法論科。
二、查海洛因、甲基安非他命分別係毒品危害防制條例第二條第二項第一款、第二款
    所定之第一級毒品、第二級毒品，被告前因施用毒品經送觀察、勒戒及強制戒治
    期滿，經檢察官為不起訴之處分確定後，五年以內復施用第一級毒品、第二級毒
    品，核其所為，係分別犯毒品危害防制條例第十條第一項之施用第一級毒品及同
    條第二項之施用第二級毒品罪。公訴人雖僅就被告於九十年四月三日前四日內之
    某時點，在某不詳地點，分別施用第一級毒品、第二級毒品一次之犯行提起公訴
    ，未論及被告其餘多次施用第一級毒品、第二級毒品之犯行，然檢察官就犯罪事
    實一部起訴者，其效力及於全部，本件上開其餘多次施用第一級毒品、第二級毒
    品犯行與公訴人起訴經論罪部分之犯罪事實分別具有連續犯之裁判上一罪關係，
    應為起訴效力所及，本院自應併予審究。被告供施用而持有第一級毒品、第二級
    毒品之低度行為，應為施用第一級毒品、第二級毒品之高度行為所吸收，均不另
    論罪。被告先後多次施用第一級毒品及第二級毒品犯行，均時間緊接，所犯構成
    要件相同，顯係基於概括之犯意反覆為之，皆為連續犯，均應依刑法第五十六之
    規定，各以一罪論，並加重其刑。又被告所犯上開二罪間，犯意各別，行為互殊
    ，應分論併罰。查被告前於八十二年間，因違反肅清煙毒條例等案件，經臺灣高
    等法院臺中分院判處有期徒刑二年六月確定，又於八十二年間，因侵占、違反麻
    醉藥品管理條例案件，經本院分別判處有期徒刑十月、六月（其中六月部分諭知
    易科罰金之折算標準）確定，並於八十三年間定應執行有期徒刑一年二月確定，
    上開二案接續執行、合併計算期間後，於八十三年十二月十六日假釋出監（假釋
    期滿日為八十五年十二月十六日），嗣於八十四年間，因竊盜案件，經本院判處
    有期徒刑十月確定，而與前案撤銷假釋應執行有期徒刑殘刑二年接續執行、合併
    計算期間後，於八十五年九月五日假釋出監，並於八十六年十二月二十六日縮短
    刑期假釋期滿執行完畢，有臺灣彰化地方法院檢察署刑案資料查註紀錄表、臺灣
    高等法院被告全國前案紀錄表為憑，其於受有期徒刑之執行完畢後，五年以內再
    犯有期徒刑以上之上開二罪，均為累犯，皆應依刑法第四十七條、第七十條之規
    定，遞加重其刑。爰審酌被告犯罪之動機、目的、施用毒品自戕身心，且前業經
    送觀察、勒戒並強制戒治後，獲寬典予以不起訴處分確定，猶不知悔改，竟又再
    度施用毒品，顯乏禁絕毒害之決心，及其施用毒品次數暨其犯後坦承犯行、態度
    良好等一切情狀，分別量處如主文所示之刑，並定其應執行刑，以示懲儆。
三、扣案之第一級毒品海洛因二包（合計淨重○‧三四公克，包裝重○‧五七公克）
    、第二級毒品甲基安非他命一包（毛重○‧六公克，淨重○‧三公克），均係查
    獲之毒品，皆應依毒品危害防制條例第十八條第一項前段之規定，沒收銷燬之。
    又扣案之注射針筒十一支（九十年四月三日、同年七月二十六日查獲扣案部分）
    、塑膠挑管一支、削尖吸管填充器一支，係被告所有分別供其施用第一級毒品及
    第二級毒品之工具，扣案之香煙盒一個，係被告所有供其置放持有第一級毒品、
    第二級毒品之容器，已據被告供明在卷，均應依刑法第三十八條第一項第二款之
    規定，沒收之。另扣案之注射針筒一支（九十年十月十日查獲扣案部分），雖係
    被告所有，惟其係供被告注射解毒劑所用之工具，並非供被告施用毒品或預備施
    用毒品所用之物，亦據被告供述無誤，爰不予諭知沒收，附此敘明。
據上論斷，應依刑事訴訟法第二百九十九條第一項前段，毒品危害防制條例第十條第
一項、第二項、第十八條第一項前段，刑法第十一條前段、第五十六條、第四十七條
、第五十一條第五款、第三十八條第一項第二款，判決如主文。
本案經檢察官陳燕瑩到庭執行職務。
中      華      民      國    九十一    年      一      月    二十八    日
                                臺灣彰化地方法院刑事第三庭
                                      法      官  陳  連  發
右正本證明與原本無異。
如不服本判決，應於判決送達後十日內向本院提出上訴狀( 須附繕本 )。
                                      法院書記官  張  木  松
中      華      民      國    九十一    年      一      月    二十九    日
毒品危害防制條例第十條：
施用第一級毒品者，處六月以上五年以下有期徒刑。
施用第二級毒品者，處三年以下有期徒刑。
附錄論罪科刑法條：毒品危害防制條例第十條第一項、第二項。
